臺灣臺中地方法院刑事判決　　　　　　　96年度訴字第3194號
公　訴　人　臺灣臺中地方法院檢察署檢察官
被　　　告　丁○○
　　　　　　　　　　（另案於臺灣臺中監獄臺中分監執行）
指定辯護人　公設辯護人　甲○○
上列被告因違反毒品危害防制條例案件，經檢察官提起公訴（九
十六年度偵字第二○一二一號、第二○八五○號），本院判決如
下：
    主    文
丁○○販賣第二級毒品，累犯，處有期徒刑玖年，犯罪所得共計
現金新臺幣柒仟元，均沒收，如全部或一部不能沒收時，以其財
產抵償之；又轉讓第二級毒品，累犯，處有期徒刑拾月。應執行
有期徒刑玖年捌月，犯罪所得共計現金新臺幣柒仟元，均沒收，
如全部或一部不能沒收時，以其財產抵償之。
    犯罪事實
一、(一)丁○○曾因詐欺、偽造文書等案件，經法院裁定應執行有
    期徒刑八月確定，甫於民國九十三年七月四日執行完畢。其
    亦曾因施用毒品案件，經本院以九十六年度訴字第五一五號
    判決判處有期徒刑七月確定，而明知第二級毒品甲基安非他
    命屬毒品危害防制條例管制之第二級毒品，非經許可，不得
    販賣或轉讓。(二)丁○○基於意圖營利而販賣第二級毒品甲基
    安非他命之集合犯意，先後於九十六年五月五日、十日、十
    六日，在臺中市○○路○段乙○○工作之「日式威廉」美髮
    店附近之不詳地點，分別以新臺幣三千元、二千元、二千元
    之代價，販賣交付數量不詳之第二級毒品甲基安非他命各一
    包予乙○○共計三次，憑資牟利。其販賣所得共計現金新臺
    幣（下同）七千元。(三)丁○○另基於轉讓第二級毒品甲基安
    非他命之犯意，於九十六年五月三十日晚上十一時許，在其
    承租之臺中市○○路住處樓下，轉讓毛重約○．一公克之第
    二級毒品甲基安非他命一包予乙○○。嗣由海岸巡防總局中
    部地區巡防局臺中機動查緝隊依法對丁○○所使用之由其母
    丙○○所申辦之門號：0000000000號行動電話實
    施通信監查後，循線查悉上情。
二、案經海巡署中部地區巡防局第三岸巡總隊、臺中市警察局第
    四分局先後報請臺灣臺中地方法院檢察署檢察官偵查起訴。
    理    由
一、(一)訊據被告丁○○固不否認：其曾於如犯罪事實欄一、(三)所
    示之時地，交付一包毛重約○．一公克之第二級毒品甲基安
    非他命予案外人乙○○之事實，但矢口否認有何販賣第二級
    毒品甲基安非他命與轉讓第二級毒品甲基安非他命之犯行，
    辯稱：其僅有應案外人乙○○之要求，而由其開車載案外人
    乙○○一同至臺中縣豐原市署立豐原醫院附近，向姓名年籍
    均不詳、綽號「小馬」之成年男子購買第二級毒品甲基安非
    他命二次。均係由案外人乙○○自己向案外人「小馬」購買
    ，第一次買二千元或三千元，第二次買三千元。案外人乙○
    ○在第二次購買時，有將渠所購得之第二級毒品甲基安非他
    命分裝一包暫時交付予其代為保管。故其事後再將代為保管
    之該包第二級毒品甲基安非他命，於如犯罪事實欄一、(三)所
    示之時地，交還予案外人乙○○。因既其係與案外人乙○○
    一同前往臺中縣豐原市之署立豐原醫院附近，向案外人「小
    馬」購買第二級毒品甲基安非他命，且係將原先由案外人乙
    ○○寄放由其代為保管之上開第二級毒品甲基安非他命一包
    ，交還予渠，故其並無上開販賣第二級毒品與轉讓第二級毒
    品甲基安非他命予案外人乙○○之犯行云云。(二)惟查：１、
    (1)被告所犯如犯罪事實欄一、(三)所示之轉讓第二級毒品甲基
    安非他命予案外人乙○○之犯行部分，業據被告於警詢及偵
    查中，坦承不諱（參臺中市警察局第四分局刑事案件偵查卷
    第七頁，九十六年度偵字第二○八五○號偵查卷第八頁），
    核與證人乙○○於本院審理時之結述（參本院卷第六○頁）
    相符，並與九十六年度警聲搜字第二四二九號偵查卷第三六
    頁所附被告使用門號：0000000000號行動電話與
    證人乙○○使用門號：0000000000號行動電話通
    話之電信監察譯文表所示之二人通話內容（「我給妳一點」
    ）相吻。(2)被告於本院審理時，固翻異前詞，改以上情置辯
    ，然其上開所辯，除與證人乙○○於本院審理時所為之上開
    結述不符外，亦與上開電信監察譯文表所示之二人通話內容
    （即二人通信內容並非「我還妳一點」）相背。基上等情，
    足見應以被告上開於警詢及偵查中之自白方與事實相符，被
    告上開所辯，洵屬其事後卸責之詞，不足採信。２、(1)被告
    所犯如犯罪事實欄一、(二)所示之接續販賣第二級毒品甲基安
    非他命予證人乙○○共計三次之犯行部分，業據證人乙○○
    於偵查中及本院審理時，分別結述明確（參九十六年度偵字
    第一五九○四號偵查卷第二四頁、第二五頁，本院卷第五八
    頁），並有證人乙○○確有施用毒品前案之臺灣高等法院被
    告前案紀錄表一紙，及證人乙○○所使用之門號：0000
    000000號行動手機基本資料查詢一紙，及證人乙○○
    所使用之門號：0000000000號行動電話手機自九
    十六年五月十日起至同年六月二十四日止之與由被告使用之
    門號：0000000000號行動電話手機之電話監察譯
    文表一份分附於本院卷第四二頁，及九十六年度聲搜字第二
    四二九號偵查卷第二七頁、第三四頁至第三八頁可參。(2)證
    人乙○○固於本院審理時，配合被告之上開辯解，改結稱：
    渠係麻煩被告幫忙購買第二級毒品甲基安非他命，其中有二
    次係渠先給被告錢，隔幾小時後，被告再將第二級毒品甲基
    安非他命送至渠上開上班地點附近，交付予渠。另有一次則
    係渠與被告一起開車去國道一號高速公路豐原交流道往豐原
    方向，在交流道附近等，沒有往豐原市區開。之後，有一名
    成年男子走過來，將第二級毒品甲基安非他命交付從車外經
    駕駛座之車窗交給坐在駕駛座的被告，並由渠將二千元交給
    被告，被告再將之轉交予該名成年男子。買完之後，被告與
    渠就一起開車上高速公路回臺中市了（參本院卷第五九頁、
    第六○頁）云云。然證人乙○○於本院審理所為之上開結述
    ，除與渠先前於偵查中所為之上開結述不符外，亦核與被告
    於本院訊問時，供述：其有二次與證人一起去購買第二級毒
    品甲基安非他命，均由其開車載證人乙○○至臺中縣豐原市
    署立豐原醫院附近（距離上開豐原交流道甚遠，約需十至十
    五分鐘車程）。當時係由案外人「小馬」直接將第二級毒品
    甲基安非他命，丟進後座，而證人乙○○係坐後座，故由證
    人乙○○直接將二千元或三千元交付予案外人「小馬」一節
    （參本院卷第一一頁、第一二頁），不相符合。況證人乙○
    ○於本院審理時，就渠上開數次如何取得第二級毒品甲基安
    非他命之時間、地點及方式，竟於同一審理程序，在接受辯
    護人、檢察官之交互詰問及本院審判長之補充詢問之過程中
    ，時而為與渠於偵查中上開結述相符之結述（參本院卷第五
    八頁），時而為不符之結述，致渠所為結述先後結述不一，
    互相予盾（參本院卷第五五頁至第六○頁）。在在足見證人
    乙○○於本院審理時所為之有利於被告之結述部分，應係渠
    事後迴護被告之詞，不足採信。(3)證人乙○○於偵查中及本
    院審理時，分別結稱：被告當時向其借款一萬餘元，經濟狀
    況不佳，被告上開三次所交付第二級毒品甲基安非他命，其
    到底有無從中賺取差價，渠並不知道。被告到底係以多少錢
    向他人購買第二級毒品甲基安非他命，渠並不知道，因為這
    很神秘。雖然被告與渠男友感情很好，但被告並不會隨便告
    訴渠（參九十六年度偵字第一五九○四號偵查卷第二五頁、
    本院卷第五九頁）等語。又近年來，政府相關單位均投入相
    當之人力、物力，大力查緝毒品，已致一般人甚難輕易取得
    毒品。且電子、平面等媒體均一再報導販賣毒品係屬重罪，
    故衡以常情，一般人若非有利可圖，應無可能甘冒重罪之險
    ，為他人免費轉交毒品。況依證人乙○○上開結述，被告於
    上開三次交付第二級毒品甲基安非他命當時，已向其借款一
    萬餘元，經濟狀況不佳。被告若非從中牟利，賺取差價，其
    又豈會平白地甘冒觸犯販賣第二級毒品重罪之險，先後三次
    交付第二級毒品甲基安非他命予證人乙○○？準此，應堪認
    被告主觀上確有營利之意圖甚明。３、綜上所述，本件事證
    明確，被告犯行均已堪認定。
二、(一)核被告所為，係犯毒品危害防制條例第四條第二項販賣第
    二級毒品罪與同條例第八條第二項轉讓第二級毒品罪。被告
    所犯三次販賣第二級毒品甲基安非他命之犯行，時間密接，
    觸犯構成要件相同之罪，且因該種類行為本質上具有反覆性
    及延續性，顯係基於集合犯之包括犯意為之，應論以集合犯
    之包括一罪。公訴意旨未詳酌此，而認被告所犯上開三次販
    賣第二級毒品之犯行，應予分論併罰，尚有未洽。又被告所
    犯上開二罪，犯意各別，行為互殊，應予分罪併罰。被告曾
    因詐欺、偽造文書等案件，經法院裁定應執行有期徒刑八月
    確定，甫於九十三年七月四日執行完畢等情，有臺灣高等法
    院被告前案紀錄表一份在卷可參。其於有期徒刑執行完畢後
    ，五年內故意再犯本件有期徒刑以上之上開二罪，均為累犯
    ，應均依刑法第四十七條第一項規定，加重其刑。(二)爰審酌
    ：被告正值青年，國中畢業，已婚。其犯罪手段雖屬平和，
    但所為嚴重損害國本，其販賣第二級毒品甲基安非他命之時
    間非屬長期。其販賣第二級毒品甲基安非他命之次數為三次
    ，犯罪所得共計七千元；其轉讓第二級毒品甲基安非他命之
    次數為一次，數量為毛重約○．一公克，暨其犯罪後，雖曾
    於警詢、偵查中，坦承上開轉讓第二級毒品甲基安非他命之
    犯行，但於本院審理時，已全部否認犯行，態度不佳等一切
    情狀，分別量處如主文所示之刑，並定其應執行之刑。(三)被
    告販賣第二級毒品甲基安非他命之犯罪所得共計七千元，應
    依毒品危害防制條例第十九條第一項規定，予以宣告沒收。
    至門號：0000000000號行動電話一支，並非屬被
    告所有，而係案外人即其母親丙○○所有等情，業據被告供
    承在卷，且該支行動電話經核亦非屬違禁物，自不得予以宣
    告沒收，附予指明。
據上論斷，應依刑事訴訟法第二百九十九條第一項前段，毒品危
害防制條例第四條第二項、第八條第二項、第十九條第一項，刑
法第十一條、第四十七條第一項、第五十一條第五款，判決如主
文。
本案經檢察官林俊杰到庭執行職務。
中　　華　　民　　國　　96　　年　　12　　月　　 5　　日
            刑事第六庭  審判長法  官  洪俊誠
                              法  官  戴博誠
                              法  官  唐敏寶
上正本證明與原本無異。
如不服本判決，應於判決送達後十日內，向本院提出上訴狀（須
附具體上訴理由及繕本）。
上訴書狀如未敘述理由，應於上訴期間屆滿後20日內補提理由書
狀於本院。（應敘述具體理由並附繕本）。
                              書記官  賴玉真
中　　華　　民　　國　　96　　年　　12　　月　   5　　日
附錄犯罪科刑法條
毒品危害防制條例第四條第二項
製造、運輸、販賣第二級毒品者，處無期徒刑或七年以上有期徒
刑，得併科新臺幣七百萬元以下罰金。
毒品危害防制條例第八條第二項
轉讓第二級毒品者，處六月以上五年以下有期徒刑，得併科新臺
幣七十萬元以下罰金。
